臺灣新北地方法院刑事判決
111年度審交易字第861號
公  訴  人  臺灣新北地方檢察署檢察官
被      告  王湘瑜


上列被告因過失傷害案件，經檢察官提起公訴（111年度偵字第2
2003號），被告於本院準備程序中就被訴事實為有罪之陳述，經
本院裁定進行簡式審判程序，判決如下：
    主  文
王湘瑜因過失傷害人，處拘役參拾日，如易科罰金，以新臺幣壹
仟元折算壹日。
    事  實
一、王湘瑜領有普通重型機車駕駛執照，於民國110年7月1日14
    時11分許，騎乘車牌號碼000-000號普通重型機車，沿新北
    市三重區重陽橋機車道往臺北市方向行駛，本應注意行經設
    有彎道標誌之路段時，應減速慢行，而依當時天候晴、日間
    自然光線、柏油路面乾燥、無缺陷且無障礙物、視距良好，
    並無不能注意之情事，竟疏未注意及此，未減速過彎，致機
    車不慎擦撞分隔島後失控倒地滑行再碰撞同向後方由蕭又寧
    騎乘之車牌號碼000-0000號普通重型機車，致蕭又寧因而人
    車倒地，受有頭部外力撞擊合併腦震盪症狀之傷害。王湘瑜
    於肇事後，在有偵查權限之警察機關尚不知何人為肇事者前
    ，向據報前往醫院處理之員警陳述車禍發生經過而自首並願
    接受裁判。
二、案經蕭又寧訴由新北市政府警察局三重分局報告臺灣新北地
    方檢察署檢察官偵查起訴。　　
    理  由
壹、程序方面：
    本件被告王湘瑜所犯係死刑、無期徒刑、最輕本刑為3年以
    上有期徒刑以外之罪，其於準備程序中就被訴事實為有罪之
    陳述，經法官告知簡式審判程序之旨，並聽取公訴人及被告
    之意見後，依刑事訴訟法第273條之1第1項規定，裁定本案
    改依簡式審判程序審理，且依刑事訴訟法第273條之2及第15
    9條第2項規定，不適用傳聞法則有關限制證據能力之相關規
    定，合先敘明。
貳、實體方面：
一、上揭犯罪事實，業據被告王湘瑜於警詢時、偵查中、本院準
    備程序及審理時均坦承不諱，核與證人即告訴人蕭又寧於警
    詢時及偵查中之指訴相符，並有臺北榮民總醫院診斷證明書
    1紙、道路交通事故現場圖、道路交通事故調查報告表㈠、㈡
    各1份、道路交通事故照片10張、道路交通事故肇事人自首
    情形記錄表、新北市政府警察局道路交通事故初步分析研判
    表各1份、車輛詳細資料報表、機車駕駛人資料各2紙在卷可
    稽（見偵查卷第15、21、25至27、35至39、43、47、51至57
    頁）。按行車速度，依速限標誌或標線之規定，無速限標誌
    或標線者，行經設有彎道標誌之路段，應減速慢行，作隨時
    停車之準備；安全方向導引標誌「輔２」，用以促使車輛駕
    駛人減速慢行，並引導行駛安全方向。視需要設於易肇事之
    彎道路段或丁字路口，道路交通安全規則第93條第1項第2款
    、道路交通標誌標線號誌設置規則第134條第1項分別定有明
    文。案發當時，被告為具有通常智識、心智正常且領有普通
    重型機車駕駛執照之成年人，對於上開交通規則不容諉為不
    知，行經設有安全方向導引標誌「輔２」標誌（見偵查卷第3
    5頁編號2照片）之彎道時，自應減速慢行，而觀諸前揭卷附
    道路交通事故調查表㈠所載，案發當時天候晴、日間自然光
    線，柏油路面乾燥、無缺陷、無障礙物，視距良好等情，足
    見被告並無不能注意之情事，竟疏未減速過彎，致機車不慎
    擦撞分隔島後失控倒地滑行再碰撞同向後方之告訴人機車，
    被告之駕駛行為具有過失，至為灼然；且被告之過失行為與
    告訴人之受傷結果間，具有相當因果關係，亦可認定。綜上
    所述，足認被告之自白核與事實相符，應可採為認定事實之
    依據。從而，本案事證已臻明確，被告犯行洵堪認定，應依
    法論科。
二、論罪科刑：
  ㈠核被告所為，係犯刑法第284條前段之過失傷害罪。　
  ㈡被告於車禍發生後，在犯罪未被有偵查犯罪權限之機關或公
    務員發覺前，主動向據報前往醫院處理之員警表明係肇事者
    ，而願接受裁判之情形，此有道路交通事故肇事人自首情形
    記錄表1份在卷可佐（見偵查卷第43頁），合於自首要件，
    爰依刑法第62條前段規定減輕其刑。
  ㈢爰審酌被告騎乘機車參與道路交通，本應小心謹慎以維自身
    及他人之安全，行經肇事彎道時，未減速過彎致機車擦撞分
    隔島後失控倒地並波及告訴人之機車而肇事，駕駛態度實有
    輕忽，且迄至本院審理時，雙方仍因對賠償金額認知差距過
    大而無法達成和解，迄未賠償告訴人之損失，兼衡其前無犯
    罪科刑紀錄，有臺灣高等法院被告前案紀錄表在卷可佐，素
    行尚佳，及其自陳大學畢業之智識程度、目前從事倉管工作
    、須扶養外婆之家庭狀況，及其過失程度、告訴人所受之傷
    害程度等一切情狀，量處如主文所示之刑，並諭知如易科罰
    金之折算標準。
據上論斷，應依刑事訴訟法第273條之1第1項、第299條第1項前
段，刑法第284條前段、第62條前段、第41條第1項前段，刑法施
行法第1條之1第1項，判決如主文。
本案經檢察官王聖涵提起公訴，經檢察官張啓聰到庭執行職務。
中　　華　　民　　國　　111 　年　　9 　　月　　14　　日
                  刑事第二十五庭  法  官      曾淑娟
如不服本判決，應於判決送達後20日內敘明上訴理由，向本院提
出上訴狀（應附繕本），上訴於臺灣高等法院。其未敘述上訴理
由者，應於上訴期間屆滿後20日內向本院補提理由書「切勿逕送
上級法院」。
                                  書記官      王若安   
中　　華　　民　　國　　111 　年　　9 　　月　　16　　日
附錄本案論罪科刑法條全文：
中華民國刑法第284條
因過失傷害人者，處1年以下有期徒刑、拘役或10萬元以下罰金
；致重傷者，處3年以下有期徒刑、拘役或30萬元以下罰金。